臺灣彰化地方法院刑事判決　　　　　　　　　　　　九十三年度易字第一一五八號
　　公　訴　人　臺灣彰化地方法院檢察署檢察官
　　被　　　告　丙○○
右列被告因傷害等案件，經檢察官提起公訴（九十三年度偵字第七一五四號），本院
判決如左：
    主      文
本件公訴不受理。
    理      由
一、按告訴乃論之罪，告訴人於第一審辯論終結前得撤回其告訴；又告訴經撤回者，
    應諭知不受理之判決，刑事訴訟法第二百三十八條第一項、第三百零三條第三款
    分別定有明文。
二、公訴意旨略以：被告丙○○於民國九十三年九月二十五日十四時四十分許，騎乘
    車號ＦＣ二─三七二號重型機車沿彰化縣大村鄉○○路由大村往員林方向行駛，
    行經上開路段十號附近，發現之前之女同事曾鳳潔及許惠瑜二人共乘乙部機車行
    駛於同路段，被告竟基於不明原因一路尾隨曾鳳潔及許惠瑜二人，曾鳳潔及許惠
    瑜見狀心生畏懼，隨即將機車騎入彰化縣大村鄉○○村○○路四號由告訴人甲○
    ○所經營之工廠內尋求協助，適告訴人甲○○之兒子即告訴人乙○○正於工廠內
    工作，曾鳳潔及許惠瑜二人即向告訴人乙○○請求提供場所藏匿以躲避被告之跟
    蹤，經告訴人乙○○同意後，曾鳳潔及許惠瑜二人立即入內藏匿，然尾隨之被告
    未經告訴人乙○○之同意，竟無故侵入其內，告訴人乙○○立即出言要求被告離
    開工廠，並通知告訴人甲○○前來處理，被告對此要求不但不從，更出言挑釁告
    訴人乙○○，嗣告訴人甲○○趕至現場要求被告立刻離開工廠，然被告仍不為所
    動，告訴人甲○○迫於無奈，拾起工廠內之鐵管欲趕被告出去，詎被告竟以右手
    自右褲袋內取出預藏之水果刀揮舞，告訴人甲○○見狀立即上前以左手抓住被告
    持刀之右手，以制止被告揮舞水果刀之行為，然被告基於傷害之概括犯意，在告
    訴人甲○○施力壓制其持刀之右手時，以該把水果刀劃傷告訴人甲○○左胸壁（
    一四╳０‧五公分之開放性傷口），並在爭執過程中，造成告訴人甲○○另外受
    有肘、前臂及腕之表淺損傷等傷害，而告訴人甲○○負傷後，仍奮力將被告壓制
    於地上，告訴人乙○○見父親受傷，亦上前欲奪下被告右手所持刀子，被告乃承
    前傷害之概括犯意，以該把水果刀割斷告訴人乙○○右手食指肌腱，使告訴人乙
    ○○受有右手食指撕裂傷併肌腱斷裂二條之傷害。嗣經據報前來處理之員警當場
    查獲，並扣得上開水果刀一把。因認被告涉犯刑法第三百零六條第一項無故侵入
    他人建築物、第二百七十七條第一項傷害之罪嫌等語。
三、查本件告訴人甲○○、乙○○告訴被告涉犯刑法第三百零六條第一項之無故侵入
    他人建築物、第二百七十七條第一項之傷害罪嫌，依同法第三百零八條及第二百
    八十七條前段之規定，須告訴乃論。茲據告訴人甲○○、乙○○二人當庭向本院
    陳明撤回其等之告訴，此有九十三年十一月三十日準備程序筆錄在卷可稽（又被
    告與告訴人甲○○、乙○○二人於九十三年十一月二十五日在彰化縣大村鄉調解
    委員會成立調解，此有該調解書二份附卷足憑），揆諸首開說明，爰不經言詞辯
    論，逕為諭知不受理之判決。
據上論斷，應依刑事訴訟法第三百零三條第三款、第三百零七條判決如主文。
中      華      民      國    九十三    年     十二     月    二十四    日
                                    臺灣彰化地方法院刑事第二庭
                                        審判長法官  李  水  源
      法      官  李  雅  俐
                                        法      官  廖  政  勝
右正本證明與原本無異。
如不服本判決，應於判決送達後十日內向本院提出上訴狀( 須附繕本 )。
告訴人或被害人對於判決如有不服具備理由請求檢察官上訴者，其上訴期間之計算係
以檢察官收受判決正本之日期為準。
                                        法院書記官  廖  建  興
中      華      民      國    九十三    年     十二     月    二十八    日
